src/fst/morphology/stems/prepositions.lexc
!! #Swedish prepositions

LEXICON p
!! LEXICON @LEXNAME@ gives tag +Pr
 +Pr: # ;


LEXICON Preposition
 !! LEXICON @LEXNAME@  list (appr 80 prepositions)
!etter+Err/Orth:efter p ; ! spar som mall

alltifrån p ; ! lexin 
alltsedan p ; ! lexin 
angående p ; ! lexin 
apropå p ; ! lexin 
av p ; ! lexin 
bakom p ; ! lexin 
beträffande p ; ! lexin 
bland p ; ! lexin 
bortom p ; ! lexin 
bortåt p ; ! lexin 
bredvid p ; ! lexin 
däribland p ;
däremellan p ;
efter p ; ! lexin 
emellan p ; ! lexin 
enligt p ; ! lexin 
exklusive p ; ! lexin 
framför p ; ! lexin 
från p ; ! lexin 
för p ; ! lexin 
före p ; ! lexin 
förutom p ; ! lexin 
genom p ; ! lexin 
gentemot p ; ! lexin 
hos p ; ! lexin 
i p ; ! lexin 
ibland p ; ! lexin 
ifrån p ; ! lexin 
inemot p ; ! lexin 
inför p ; ! lexin 
inklusive p ; ! lexin 
innan p ; ! lexin 
innanför p ; ! lexin 
inom p ; ! lexin 
inpå p ; ! lexin 
intill p ; ! lexin 
inuti p ; ! lexin 
invid p ; ! lexin 
inåt p ; ! lexin 
jämte p ; ! lexin 
kring p ; ! lexin 
längs p ; ! lexin 
med p ; ! lexin 
medelst p ; ! lexin 
mellan p ; ! lexin 
mot p ; ! lexin 
nedanför p ; ! lexin 
nedför p ; ! lexin 
nerför p ; ! lexin 
nära p ; ! lexin 
oavsett p ; ! lexin 
om p ; ! lexin 
omkring p ; ! lexin 
ovan p ; ! lexin 
ovanför p ; ! lexin 
ovanpå p ; ! lexin 
per p ; ! lexin 
på p ; ! lexin 
runt p ; ! lexin 
rörande p ; ! lexin 
sedan p ; ! lexin 
till p ; ! lexin 
tills p ; ! lexin 
trots p ; ! lexin 
tvärtemot p ; ! lexin 
under p ; ! lexin 
uppåt p ; ! lexin 
ur p ; ! lexin 
utan p ; ! lexin 
utanför p ; ! lexin 
utanpå p ; ! lexin 
utefter p ; ! lexin 
uti p ;
utifrån p ; ! lexin 
utmed p ; ! lexin 
utom p ; ! lexin 
utåt p ; ! lexin 
utöver p ; ! lexin 
via p ; ! lexin 
vid p ; ! lexin 
visavi p ; ! lexin 
å p ; ! lexin 
åt p ; ! lexin 
över p ; ! lexin 

!! ang. p ; lexin  ! förkortning?
!! enl. p ; lexin  ! förkortning?
!! exkl. p ; lexin  ! förkortning?
!! från lexin (bortkommenterade tills dess att prep ovan fungerar)
!! inkl. p ; lexin  ! förkortning?

!! ### Several cases
!! ska man göra nåt här för till sjöss, till mötes etc?
